臺灣臺北地方法院交通事件裁定　　　 100年度交聲字第1457號
原處分機關　臺北市交通事件裁決所
異　議　人
即受處分人　蔣美鳳
上列異議人即受處分人因違反道路交通管理處罰條例案件，對於
臺北市交通事件裁決所民國100年4月18日所為之裁決處分（原處
分案號：北市裁催字第裁22-A08YT2008號），聲明異議，本院裁
定如下：
    主  文
異議駁回。
    理  由
一、原處分意旨略以：異議人即受處分人蔣美鳳所有車號DEW-99
    2號輕型機車，於民國99年12月30日上午9時43分許，停放在
    臺北市○○○路○段159號前設有禁止停車標誌處所，經臺北
    市政府警察局交通警察大隊直屬第二分隊員警逕行舉發異議
    人在設有禁止停車標誌之處所停車之違規，爰依道路交通管
    理處罰條例第56條第1項第4款之規定，裁處罰鍰新臺幣（下
    同）900元等語。
二、異議意旨略以：異議人所有車號DEW-992號輕型機車原係停
    在上開路段165號前人行道上畫有白線之合法停車格內，並
    非停放在採證照片所示處所，且上開遭舉發違規之處所未見
    設有禁止停車標誌，其明知未依機車格停放係屬違規之舉，
    又怎會明知故犯，為此聲明異議等語。
三、按在設有禁止停車標誌、標線之處所不得停車，道路交通安
    全規則第112條第1項第4款定有明文。次按道路交通管理處
    罰條例第56條第1項第4款規定，汽車駕駛人在設有禁止停車
    標誌、標線之處所停車者，處600元以上1200元以下之罰鍰
    。又依道路交通安全規則第2條第1項第1款規定，汽車係指
    在道路上不依軌道或電力架線而以原動機行駛之車輛（包括
    機器腳踏車），故機車駕駛人在設有禁止停車標誌、標線之
    處所停車者，亦應依上開規定處罰。
四、經查：
（一）異議人確有於上揭時、地，將其所有車號DEW-992號輕型
      機車停放在臺北市○○○路○段159號前人行道，而該處設
      有騎樓、人行道禁止停車標誌等情，有臺北市政府警察局
      交通警察大隊100年7月6日北市警交大執字第10031399900
      號函暨所附採證照片4紙、舉發違反道路交通管理事件通
      知單在卷可佐，是異議人確有於上揭時、地，違規將其機
      車停放在設有禁止停車標誌之處所之事實無訛。
（二）異議人雖辯稱其機車係停在上開路段165號前人行道上畫
      有白線之合法停車格內，並非停放在採證照片所示處所，
      且上開遭舉發違規之處所未見設有禁止停車標誌云云；惟
      依採證照片所示，異議人所有上開機車係整齊停放在違規
      處所（即臺北市○○○路○段159號前人行道上），且該處
      設有騎樓、人行道禁止停車標誌，而非停在其所述上開路
      段165號前人行道上之合法停車格內，異議人復未能舉出
      任何證明以實其說；且交通員警掣單舉發違反道路交通管
      理處罰條例所列之違規事實，本質上為行政處分，係公務
      員基於職務上權力，依法就特定之具體事件所為具公法上
      效果之單方行政行為，基於公務員為公法上行為具有公信
      力之原則，該行政行為當可被推定為真正，其據以依法處
      分之事實認定亦為正確無誤，此公信原則，乃立法者賦予
      行政機關制定違反道路交通事件統一裁罰標準及處理細則
      ，使執勤警員得當機處分，以維護交通秩序、安全之行政
      目的，殊不得由受處分人任意質疑行政處分之公信力。異
      議人對其所辯無法提出足資證明之依據，且亦查無任何證
      據足資證明執勤員警有捏造事實違法取締之情事，則執勤
      員警本其維護交通秩序、安全職責所為之舉發，自應受到
      合法、正確之推定，異議人空言否認有違規行為，自無可
      採。本件異議人確有於上開時、地，在設有禁止停車標誌
      之處所停車之違規事實，堪予認定。
五、綜上所述，原處分機關依道路交通管理處罰條例第56條第1
    項第4款之規定，裁處異議人罰鍰900元，於法自無不合，異
    議人之異議為無理由，應予駁回。
據上論斷，應依道路交通事件處理辦法第18條，裁定如主文。
中    華    民    國   100    年    7     月    18    日
                  交通法庭    法  官   蕭清清
上正本證明與原本無異。
如不服本裁定，應於裁定送達後5日內向本院提出抗告狀。
                              書記官   張華瓊
中    華    民    國   100    年    7     月    18    日